Inventaris van het archief van mr. W.J. Geertsema [levensjaren 1918-1991], (1934) 1945-1991
Nationaal Archief, Den Haag
- Openbaar leven, A
  - Lid en bestuurder van de Volkspartij voor Vrijheid en Democratie, A.2
    - Lidmaatschappen van partijcommissies en werkgroepen, A.2.2
      - Commissie tot herziening van het beginselprogramma [1966], A.2.2.1
        - Stukken betreffende zijn lidmaatschap, later voorzitterschap van de Commissie tot herziening van het beginselprogramma., (1951) 1964-1966; 92-95; 2 pakken en 2 omslagen
          Stukken uit 1963 ontbreken geheel en de map over 1964 is incompleet. Geertsema volgde in 1966 ir. K. van der Pols op als voorzitter.
          - Vergaderstukken, (1951) 1964, 92
          - Vergaderstukken, 1965, 93; pak
          - Vergaderstukken, 1966, 94; pak
          - Knipsels, 1965-1966, 95
      - Commissie tot herziening van het beginselprogramma [1981], A.2.2.2
        De commissie, voorgezeten door Geertsema, ontwierp een korte Beginselverklaring en, als praktische uitwerking daarvan, een uitvoeriger beleidsprogramma voor tien jaren, getiteld 'Liberaal Manifest 1980'. De Beginselverklaring werd vastgesteld in 1980, het manifest in 1981.
        - Rapporten, nota's, programma's van andere partijen, en andere documentatie, verzameld ten behoeve van het opstellen van het nieuwe beginselprogramma., 1977-1980; 96; 1 pak
          Twee boeken zijn niet opgenomen:
          Pragma [een club van Vlaamse liberalen], Een politieke identiteit voor liberalen. (Antwerpen en Amsterdam z.j. [1978])
          Rudolf de Korte, Naar een vrije samenleving. Een nieuw-liberale toekomstvisie (Deventer 1979).
        - Vergaderstukken van de Commissie tot herziening van het beginselprogramma, met concepten en correspondentie., 1978-1982; 97-103; 7 omslagen
          - 1978-1979, 97
          - 1980 jan.-apr., 98
          - 1980 mei-juli, 99
          - 1980 aug., 100
          - 1980 sep.-dec., 101
          - 1981 jan.-juni, 102
          - 1981 juli-dec., 1982, 103
        - Concept-tekst van het 'Liberaal Manifest 1980', met het ontwerp van de aanbiedingsbrief., 1979 december; 104; 1 omslag
        - Ontwerp Beginsel-verklaring. Ontwerp Liberaal Manifest 1980, gedrukt., 1979 december; 105; 1 katern
        - Correspondentie, door Geertsema persoonlijk gevoerd, betreffende de ontwerp-Beginselverklaring en het ontwerp-Liberaal Manifest., 1979-1980; 106; 1 omslag
        - Teksten van lezingen en redevoeringen van Geertsema over het nieuwe beginselprogramma., (1977) 1979-1980; 107; 1 omslag
        - Knipsels, teksten van interviews en persoverzichten., 1979-1980; 108; 1 omslag
        - Stukken betreffende de bijeenkomst van het Hoofdbestuur van de VVD met de Commissie tot herziening van het beginselprogramma en met afgevaardigden van de Kamercentrales, partijcommissies en van bijzondere groepen, ter bespreking van een voorselectie van ingediende amendementen en moties op de ontwerp-Beginselverklaring en het ontwerp-Liberaal Manifest, te Amersfoort op 19 april 1980., 1980 april; 109-114; 2 omslagen en 4 pakken
          Bevatten handmatige aantekeningen van Geertsema.
          - 'Handleiding' met overzicht van de amendementen, met bijlage, 109; omslag
          - Amendementen en moties op de ontwerp-Beginselverklaring, algemeen en art. 1 t/m art. 4, 110
          - Amendementen en moties op de ontwerp-Beginselverklaring, art. 2 t/m art. 8, 111
          - Amendementen en moties op het ontwerp-Liberaal Manifest, algemeen, inleiding en par. 1 t/m par. 4, 112
          - Amendementen en moties op het ontwerp-Liberaal Manifest, par. 5 t/m par. 11, 113
          - Geselecteerde moties en amendementen van de Kamercentrales Leiden, Utrecht, 's-Hertogenbosch en Tilburg, op het ontwerp-Liberaal Manifest, 114; omslag
        - Concept-teksten van 'Amendementen en moties voor de Buitengewone algemene vergadering van de VVD op 30 en 31 mei 1980 te Nijmegen', met handmatige aantekeningen van Geertsema., 1980 mei; 115; 1 omslag
        - Amendementen en moties voor de Buitengewone algemene vergadering van de VVD op 30 en 31 mei 1980 te Nijmegen, deel I, De ontwerp-beginselverklaring; deel II, Het ontwerp Liberaal Manifest 1980, gedrukt., 1980 mei; 116; 2 katernen
          Op deze Buitengewone algemene vergadering volgden twee andere, in Rotterdam op 29-30 augustus en in Enschede 5-6 september 1980.
        - Amendementen en moties op het ontwerp-Liberaal Manifest., 1980; 117-121; 5 pakken
          Betreft de grote meerderheid van amendementen en moties die niet zijn voorgelegd aan de Buitengewone algemene vergadering, maar waarmee wel rekening is gehouden bij de definitieve formulering van het Liberaal Manifest.
          - Algemeen, inleiding en par. 1, 117
          - Par. 2 t/m par. 4, 118
          - Par. 5, 119
          - Par. 6 t/m par. 8, 120
          - Par. 9 t/m par. 11, 121
        - Concepten van herziene teksten van het Liberaal Manifest., 1981; 122; 1 omslag
        - Liberaal Manifest. Tweede versie, gedrukt., 1981 september; 123; 1 katern
        - Liberaal Manifest 1981, gedrukt., z.j. (1982); 124; 1 katern
      - Overige commissies en werkgroepen, A.2.2.3
        - Stukken betreffende zijn lidmaatschap van de Commissie voor het Gemeenteprogram 1953., 1952; 125; 1 omslag
        - Stukken betreffende de landbouwpolitiek van de VVD., (1952) 1955-1960; 126; 1 omslag
          Bevat stukken van de door Geertsema voorgezeten Commissie Algemene plattelandsvraagstukken, subcommissie van de Commissie voor landbouwpolitiek, ingesteld door het Studiecentrum van de VVD. De subcommissie-Geertsema bracht rapport uit in 1956.
        - Stukken betreffende zijn lidmaatschap van de Commissie herziening Gemeenteprogram., 1957; 127; 1 omslag
        - Stukken betreffende propaganda voor de VVD, in het bijzonder bij verkiezingen., 1960-1971 en z.j.; 128; 1 omslag
          Geertsema maakte in 1970-1971 deel uit van de landelijke Propagandacommissie. Zie voor de verkiezingen rubriek A.2.3.
        - Stukken betreffende diverse partijcommissies waarvan Geertsema lid was gedurende zijn lidmaatschap van de Tweede Kamer., 1964-1971; 129-134; 1 pak en 5 omslagen
          Zie ook inv.nr. 55.
          - Radio- en televisiecommissie, 1964-1965, 129
            Bevat teksten van bijdragen van VVD'ers aan radio- en tv-programma's.
          - Sociaal-economische commissie, 1965-1969, 130; pak
          - Commissie Toekomst, 1969-1970 (1971), 131
          - Commissie Meerderjarigheid, 1969, 132
          - Commissie Openheid (rapport-Biesheuvel), 1970, 133
            Zie ook inv.nr. 311.
          - Buitenlandse Commissie, (1970) 1971, 134
        - Stukken betreffende de herziening van het reglement van het reglement op de kandidaatstelling voor leden van de Tweede Kamer der Staten-Generaal., 1965; 135; 1 omslag
          Geertsema maakte deel uit van de hiertoe uitgebreide adviescommissie tot herziening van de reglementen. De serie stukken is niet compleet.
        - Stukken betreffende zijn medewerking aan de totstandkoming van het rapport van de Commissie Toekomstige Structuur Rijnmond van de afdeling Rijnmond van de VVD., 1968-1969; 136; 1 omslag
          Zie ook inv.nrs. 75 en 313.
        - Stukken betreffende zijn (adviserend) lidmaatschap van de Homowerkgroep c.q. de ad hoc-werkgroep Homo-aangelegenheden van de VVD., 1980-1989; 137-138; 2 omslagen
          - 1980-1984, 137
          - 1985-1989, 138
        - Stukken betreffende diverse partijcommissies waarvan Geertsema (adviserend) lid was gedurende zijn lidmaatschap van de Eerste Kamer., 1983-1987; 139-143; 2 pakken en 3 omslagen
          Zie ook inv.nr. 80.
          - Commissie Binnenlandse Zaken, 1983-1984, 139; pak
          - Commissie Binnenlandse Zaken, 1985-1987, 140; pak
          - Werkgroep Grote Steden, 1983-1986, 141
          - Koepelcommissie Welzijn, 1983-1985, 142
          - Koepelcommissie Binnenlandse Zaken en Justitie, 1984-1985, 143
    - Verkiezingen, A.2.3
      - Tweede Kamer, A.2.3.1
        Zie ook inv.nr.128.
        - Krantenknipsels over en propagandamateriaal voor de Tweede Kamerverkiezingen van 1959., 144; 1 omslag
        - Stukken betreffende de kandidaatstelling voor de Tweede Kamerverkiezingen van 1963, met propagandamateriaal., 1962-1963; 145; 1 omslag
        - Stukken betreffende de totstandkoming van het verkiezingsprogramma voor de Tweede Kamerverkiezingen van 1963., 146; 1 pak
          Geertsema maakte deel uit van de commissie tot opstelling van het verkiezingsprogramma.
        - Stukken betreffende de verkiezingscampagne voor de Tweede Kamerverkiezingen van 1967., 147; 1 omslag
        - Stukken betreffende de vaststelling van de kandidatenlijst voor de Tweede Kamerverkiezingen van 1971., 1970 en z.d.; 148; 1 omslag
        - Stukken betreffende de totstandkoming van het verkiezingsprogramma voor de Tweede Kamerverkiezingen van 1971., 1970-1971; 149-151; 2 omslagen en 1 katern
          Geertsema was voorzitter van de commissie tot opstelling van het verkiezingsprogramma.
          - Concept-teksten en bouwstenen, met ingekomen brieven, 1970, 149
          - Ingediende amendementen ter behandeling op het buitengewone algemene vergadering van 6 februari 1971, 150
          - Liberalen op nieuwe wegen. Verkiezingsprogram 1971-1975 van de Volkspartij voor Vrijheid en Democratie, 1971, 151; katern
        - Stukken betreffende de verkiezingscampagne voor de Tweede Kamerverkiezingen van 1971., 1970-1971; 152-156; 4 omslagen en 1 pak
          - Tekst van Geertsema's rede op de partijraad van 26 september 1970, met bijlagen 1970, 152
          - Ingekomen circulaires en andere stukken afkomstig van de partij, 1971, 153
          - Overzichten met vergelijkingen van het verkiezingsprogramma van de VVD met die van andere partijen, 1971, 154; pak
          - Diverse documentatie, 1971, 155
          - Correspondentie, 1970-1971, 156
        - Stukken betreffende de verkiezingscampagne voor de Tweede Kamerverkiezingen van 1972, met correspondentie over door Geertsema te houden toespraken., 157; 1 omslag
        - Stukken betreffende de verkiezingscampagne voor de Tweede Kamerverkiezingen van 1977., 1976-1977; 158-159, 1200; 2 stukken en 1 omslag
          Als erelid van de partij maakte Geertsema deel uit van de verkiezingsraad.
          - Concept-tekst van het verkiezingsprogramma, 1976, 158
          - Vaststelling van de kandidatenlijst, 1976, 159; omslag
          - Papieren draagtas met de opdruk 'Wiegel kunt U om 'n boodschap sturen', gebruikt in de verkiezingscampagne, 1977, 1200
        - Stukken betreffende de verkiezingscampagne voor de Tweede Kamerverkiezingen van 1981., 1980-1981; 160-161; 2 omslagen
          - Vaststelling van de kandidatenlijst, 1980, 160
          - Vaststelling van het verkiezingsprogramma 'Samen aan 't werk, 1981-1985', 1981, 161
        - Stukken betreffende de Tweede Kamerverkiezingen van 1982., 162-163; 2 omslagen
          - Urgentieprogramma van de VVD, met stukken betreffende de vaststelling van de kandidatenlijst, 1982, 162
          - Verkiezingsprogramma's, deels in concept, van CDA, D'66 en PvdA, met knipsels, 1982, 163
        - Stukken betreffende de verkiezingscampagne voor de Tweede Kamerverkiezingen van 1986., 1985-1986; 164-166; 2 omslagen en 1 pak
          - Vaststelling van het verkiezingsprogramma 'Als de toekomst je lief is, 1986-1990', 1985-1986, 164
          - Vaststelling van de kandidatenlijst, 1985, 165
          - Verkiezingscampagne, 1985-1986, 166; pak
        - Stukken betreffende de verkiezingscampagne voor de Tweede Kamerverkiezingen van 1989., 167; 1 omslag
      - Provinciale Staten, A.2.3.2
        - Stukken en knipsels betreffende de Provinciale Statenverkiezingen van 1958, 1962 en 1966., 1958, 1961, 1966; 168; 1 omslag
        - Stukken betreffende de verkiezingscampagne voor de Provinciale Statenverkiezingen van 1970., 1969-1970; 169; 1 omslag
        - Stukken betreffende de Provinciale Statenverkiezingen van 1978., 170-171; 2 omslagen
          - Vaststelling van het verkiezingsprogramma van de VVD voor Gelderland, 1978, 170
          - Knipsels, 1978, 171
        - Ontwerp-verkiezingsprogramma van de VVD Gelderland voor de Provinciale Statenverkiezingen van 1982, met concepten van de verkiezingsprogramma's van de Reformatorisch Politieke Federatie en het Gereformeerd Politiek Verbond., 1981; 172; 1 omslag
        - Stukken betreffende de verkiezingscampagne voor de Provinciale Statenverkiezingen van 1987., 1986-1987; 173; 1 omslag
      - Gemeenteraden, A.2.3.3
        - Stukken en knipsels betreffende de gemeenteraadsverkiezingen van 1958 te 's-Gravenhage., 174; 1 omslag
        - Concepten van het Gemeenteprogram 1966., ca. 1966; 175; 2 stukken
        - Stukken betreffende de verkiezingscampagne voor de gemeenteraadsverkiezingen van 1970., 1969-1970; 176; 1 omslag
        - Stukken en knipsels betreffende de gemeenteraadsverkiezingen., 1978-1990; 177; 1 omslag
        - Verkiezingsposter van de VVD, lijst 1., z.d.; 178; 1 stuk
      - Europees Parlement, A.2.3.4
        - Stukken betreffende Geertsema's deelname aan het congres van Federatie van Liberale en Democratische partijen te Den Haag op 5 t/m 7 november 1976, ter vaststelling van het verkiezingsprogramma, met knipsels en documentatie., (1974) 1976; 179; 1 pak
        - Stukken betreffende de vaststelling van de kandidatenlijst voor de verkiezing van de Nederlandse leden in het Europese Parlement in 1979, en betreffende verkiezingsbijeenkomsten., 180; 1 omslag
        - Verslag van het congres van de Europese Liberaal-Democraten (ELD/LDE) te Parijs op 15 en 16 februari 1980, met adreslijst van de bij de ELD/LDE aangesloten partijen., 181; 2 katernen
        - Stukken betreffende amendering van het Europese verkiezingsprogramma van de VVD voor de periode 1984-1989., 1983; 182; 1 omslag
        - Stukken en knipsels betreffende de verkiezingen voor het Europees Parlement van 1989., 1988-1989; 183; 1 omslag
    - Bemoeienissen met aan de partij gelieerde en verwante organisaties, A.2.4
      - Jongerenorganisatie voor Vrijheid en Democratie (JOVD), A.2.4.1
        De JOVD was tot 2000 nog een volledig onafhankelijke organisatie, niet officieel gelieerd aan de VVD.
        - Algemene folders, brochures en een informatiemap van de Jongerenorganisatie voor Vrijheid en Democratie (JOVD)., ca. 1955-1985; 184; 1 omslag
        - Stukken betreffende plaatselijke afdelingen van de JOVD., 1958-1991; 185-186; 2 pakken
          - Correspondentie over te houden redevoeringen of te schrijven artikelen, 1958-1988, 185
          - Ingekomen uitnodigingen, nieuwsbrieven en documentatie, 1958-1991, 186
        - Correspondentie met het hoofdbestuur van de JOVD, met bijlagen en knipsels., 1959-1990; 187; 1 omslag
        - Jaarverslagen van de JOVD over de jaren 1965/1966, 1974/1975 t/m 1976/1977., 1966, 1975-1977; 188; 1 omslag
        - Stukken betreffende algemene vergaderingen, congressen en themadagen., 1966-1991; 189-190; 2 pakken
          - 1966-1977, 189
          - 1978-1991, 190
        - Stukken betreffende lustrumvieringen van de JOVD en de medewerking van Geertsema daaraan in de vorm van redevoeringen of artikelen., 1973, 1979, 1983-1984, 1988-1989; 191; 1 omslag
          Geertsema werd in 1979 benoemd tot erevoorzitter van de JOVD.
        - Ingekomen beleidsprogramma's, werkplannen en nota's over verschillende onderwerpen., 1975-1990 en z.d.; 192; 1 omslag
        - Stukken betreffende de totstandkoming van de samenwerkingsovereenkomst tussen VVD en JOVD., 1982-1984; 193; 1 omslag
        - Correspondentie met de redacties van de JOVD-organen De Driemaster en LEF, met bijlagen., 1982-1991; 194; 1 omslag
        - Stukken betreffende het 'Forum International. Centre for information and meeting of the European liberal and and radical youth'., 1984; 195; 1 omslag
          Geertsema was lid van het comité van aanbeveling.
        - Stukken betreffende de deelname van Geertsema aan twee forumbijeenkomsten over staatsrechtelijke vernieuwing, georganiseerd naar aanleiding van de JOVD-notitie 'Demostaat '85'., 1985; 196; 1 omslag
        - Stukken betreffende de activiteiten van IDEALS, liberale stichting voor ontwikkelingssamenwerking., 1985-1991; 197; 1 omslag
          Geertsema was beschermheer van deze organisatie, opgericht op initiatief van de JOVD.
        - Concept-tekst van de publicatie 'Vrij opwindend' van J. Maaten, M. Swart en J. van Zanen, met ingekomen brieven en uitgaande notitie met commentaar van Geertsema., 1987; 198; 1 omslag
        - Ingekomen uitnodigingen van de Stichting Rottumerberaad voor informele bijeenkomsten van oud-hoofdbestuursleden van de JOVD., 1988, 1990; 199; 1 omslag
      - Prof.Mr. B.M. Teldersstichting, A.2.4.2
        - Correspondentie met en ingekomen circulaires en jaarverslagen van de Prof. mr. B.M. Teldersstichting., 1959-1989; 200; 1 omslag
        - 'Waarheen met sociale verzekeringen in 1967', rapport van de Teldersstichting, gestencild, met begeleidende brief., 1966; 201; 2 stukken
        - Ingekomen brieven van mr. H.P. Talsma (Teldersstichting) betreffende een door Geertsema te schrijven publicatie over liberale beginselen, met stukken afkomstig van de commissie Algemene beginselen (commissie-Korthals) uit de jaren 1964-1965., (1964-1965) 1973-1974; 202; 1 pak
          Het beoogde rapport is niet geschreven.
        - Stukken betreffende de totstandkoming van de bundel Liberalisme in de jaren tachtig, en zijn bijdrage daaraan ('Overheid en burger')., 1977-1978; 203; 1 pak
        - Liberalisme in de jaren tachtig. Geschrift van de Teldersstichting nr. 32 (1978)., 204; 1 deel
        - Stukken betreffende het symposium 'Liberalisme, socialisme en economische politiek', ter gelegenheid van het dertigjarig bestaan van de Teldersstichting, november 1984., 205; 1 omslag
          Bij deze gelegenheid verscheen het boek van
          P.F. Maas e.a., Illusie of monsterverbond. Mogelijkheden en grenzen van een PvdA-VVD coalitie (Amsterdam 1984)
          . Geertsema bood het eerste exemplaar aan de auteurs aan.
        - Stukken betreffende zijn lidmaatschap van de werkgroep 'Rechtspositie van de ambtenaar' van de Teldersstichting., 1984-1986; 206; 1 pak
          Het gelijknamige rapport van de werkgroep verscheen in 1985.
        - Ingekomen uitnodiging voor de Themadag Ambtenaren, deels gewijd aan het rapport De rechtspositie van de ambtenaar, met bijlage en afschrift van de brief met het afwijzende antwoord., 1987; 207; 1 omslag
      - Liberale Internationale, A.2.4.3
        - Congresboeken van internationale colloquia, georganiseerd door de Liberale Internationale en de Friedrich Naumann Stiftung., 1969, 1972, 1974; 208-210; 3 delen
          - World Politics in the Seventies, 7e colloquium, Kronberg/Taunus, 1969, 208
          - Europe and the Developing Countries, 8e colloquium, Bonn, 1972, 209
          - Cooperation and Conflict. The Tension between Nationalism and Internationalism in the Americas and Western Europe, 9e colloquium, Ottawa, 1974, 210
        - Stukken betreffende de Liberale Internationale, in het bijzonder de jaarlijkse congressen., 1970-1976 (1979); 211-217; 3 pakken en 4 omslagen
          Geertsema was in 1971 en 1972 een van de vicepresidenten van het Uitvoerend Comité van de Liberale Internationale.
          - 1970, 211; pak
          - 1971, 212; pak
          - 1972, 213; pak
          - 1973, 214
          - 1974, 215
          - 1975, 216
          - 1976 (1979), 217
      - Stichting Liberaal Reveil, A.2.4.4
        De Stichting Liberaal Reveil verzorgde de uitgave van het gelijknamige tijdschrift. Sinds 1984 werd het blad uitgegeven in samenwerking met de Prof.mr. B.M. Teldersstichting.
        - Correspondentie met de redactie van het tijdschrift Liberaal Reveil betreffende plaatsing van artikelen van zijn hand., 1966-1967; 218; 1 omslag
        - Vergaderstukken en brieven door Geertsema ontvangen of opgemaakt als voorzitter van de Stichting Liberaal Reveil., 1976-1991; 219-221; 3 pakken
          - 1976-1980, 219
          - 1981-1983, 220
          - 1984-1991, 221
        - Correspondentie met de redactie van Liberaal Reveil betreffende plaatsing van artikelen van zijn hand., 1983-1989; 222; 1 omslag
          Zie ook inv.nr. 1165.
      - Overige organen, A.2.4.5
        - Correspondentie met de Federatie van Liberale Studenten-Verenigingen in Nederland en met plaatselijke verenigingen., 1952-1978; 223; 1 omslag
        - Stukken betreffende de Vereniging van Staten- en Raadsleden van de VVD, in het bijzonder betreffende jaarlijkse algemene vergaderingen., 1957-1990; 224; 1 pak
        - Ingekomen stukken van de organisatie Vrouwen in de VVD, waaronder uitnodigingen om te spreken op het jaarlijkse congres., (1951) 1962-1986; 225; 1 omslag
        - Ingekomen stukken van en correspondentie met het bestuur van het Liberaal Democratisch Centrum., 1964-1969; 226; 1 omslag
          Het Liberaal Democratisch Centrum was een groepering van vernieuwingsgezinde en progressieve liberalen binnen de VVD.
        - Stukken betreffende het Liberaal Beraad, een overleg van VVD, JOVD, de Federatie van Liberale Studenten-Verenigingen in Nederland, en het Liberaal Democratisch Centrum, over de plaats van het liberalisme en van de VVD in het Nederlandse partijstelsel., 1969-1970; 227
          Het dossier is niet compleet. Zie voor het verslag van de eerste bijeenkomst in 1967 inv.nr. 61.
        - Ingekomen stukken van de Stichting Liberale Radio/Televisie Omroep Nederland., 1977-1978; 228; 1 omslag
        - Ingekomen stukken van de afdeling Gelderland van de organisatie Vrouwen in de VVD., 1978-1985; 229; 1 omslag
        - Ingekomen circulaires en uitnodigingen voor bijeenkomsten van de Haya van Somerenstichting voor vormings- en scholingsactiviteiten van de VVD., 1983-1987; 230; 1 omslag
    - Overige bemoeienissen en aangelegenheden, A.2.5
      - Syllabus van de studieconferentie over gemeentepolitiek, gehouden te Amersfoort op 7 en 8 mei 1949, met aantekening., 231; 1 omslag
      - Ingekomen verslagen van lezingen gehouden voor de Liberaal-Economische Kring te Rotterdam, met ledenlijst., 1950-1951; 232; 1 omslag
        Geertsema was lid van deze kring.
      - Stukken betreffende zijn medewerking aan, dan wel bijwonen van landelijke kader- en vormingscursussen., 1960, 1976-1977; 233; 1 omslag
      - Ingekomen uitnodigingen voor diners, gehouden door de Liberale Kring te Rotterdam, met afschriften van uitgaande brieven., 1960-1971; 234; 1 omslag
        Zie ook inv.nr. 267.
      - Knipsels betreffende de VVD-zaken en prominente partijgenoten., 1960-1991; 235; 1 omslag
      - Correspondentie betreffende zijn ondersteuning van partijgenoten bij sollicitaties naar burgemeestersposten., 1963-1974; 236-237; 2 omslagen
        - Chronologische reeks, 1963-1974, 236
        - Alfabetische reeks, 1964-1970, 237
      - Informatiebrochures over de VVD en haar standpunten., ca. 1963, ca. 1966, 1985; 238; 1 omslag
      - Correspondentie met de redactie van het partijorgaan Vrijheid en Democratie betreffende plaatsing van artikelen van zijn hand., 1964, 1966, 1970; 239; 1 omslag
      - Stukken betreffende jubileumvieringen van de partij., 1968, 1973, 1978, 1983, 1988; 240; 1 omslag
      - 'Het Noorden van Nederland. Rapport van de Commissie Noorden des lands van de VVD, uitgebracht aan het Hoofdbestuur der VVD op 3 maart 1972', met begeleidende brief en fotokopieën van eerdere concepten., 1971-1972; 241; 1 omslag
      - Ingekomen uitnodiging voor de VVD-discussiedag Volksgezondheid, gehouden op 22 april 1972, met het programma., 242; 2 stukken
      - Stukken betreffende het Milieucongres van de VVD, gehouden op 27 mei 1972 te Utrecht., 243; 1 omslag
      - Transcript van de satirische 'Wiegel-quiz' uitgezonden door de VPRO-radio op 11 juni 1973., 244; 1 stuk